# 合同负债

提问人：liuguoan 时间：2023-05-23 13:55:09
陈版您好，A公司目前预收客户货款， 3 月到 4 月合计 50 万美元，但没有签订任何合同，后面客户需要什么产品再下订单，根据最新收入准则上述情况下预收的货款计入合同负债还是预收账款呢？

回答人：chenyiwei
1 、为何在没有合同的情况下，客户愿意预付货款？日后如果一段时间内没有订单，客户是否有权要求收回款项？
2 、后续向该客户销售商商品的价格如何确定？是现在已经约定好的固定价格，还是基于届时的市场价格？如果基于届时市场价格的，该价格是以人民币标价还是以美元标价？

提问人：liuguoan 时间：2023-05-29 11:53:01
经了解原因如下：
1 、无合同，客户预付款原因：长期合作，公司业务部反馈，回款缓慢，客户能汇款多少先汇出，之后再慢慢下订单，如果到后期是没有合作，没有下订单，客户有权要求返回预付款；
2 、后续下订单价格，一般按照原先约定价格，几乎不会变动，除非价格上涨较多，目前预收款的这家公司，是以美元标价。

回答人：chenyiwei
由于这种情况下并无合同，且无合作情况下客户有权收回，故建议确认为预收账款（如合作期限超过一年的，则列报为其他非流动负债）。